# 请教陈版，出资额与股权占比不一致的会计处理

提问人：weilong6507701 时间：2017-07-06 15:47:40
背景描述：甲为法人，乙是自然人，双方签订投资协议，以 100 注册资本成立一家新公司丙公司，约定甲以品牌和客群出资，占比51 ，乙以货币出资 100 ，占比 49 。乙在一定时间范围内将投资款 100 打入甲账户，待丙公司成立前甲退还乙 49 ，然后双方共同将资金注入丙公司验资户，丙公司注册资本 100 ，实际收到 100 ，但这一步操作真实情况是为了满足工商登记需要。 就此，有几个疑问： 1 、丙公司实收资本金额如何确定，二级明细应当如何体现 2 、甲公司是否应当确认长投，若甲公司不确认长投，但其形成控股，是否合并报表，如何操作 3 、甲公司确认长投的前提下，势必需要对乙公司打入甲公司账户的资金挂往来，后期无法处理， 可否对该部分进行营业外处理，如果可以，是否需要在投资协议中进行约定 4 、如果确认乙打入甲账户剩余的 51 为营业外，对于甲来说，这 51 是对应哪一部分的收益

回答人：chenyiwei
1 、丙公司的实收资本只能按照公司法认可的出资方式，确定为 100 。股权比例按照双方协议约定，即 51 ： 49 。 2 、甲公司实际上是以品牌和客户资源对丙公司投入，这些投入资源在甲公司报表上的原账面价值为零，且甲公司控制丙公司，建议甲公司在个别报表层面对丙公司的长期股权投资成本为零，或者名义金额 1 元。 3 、上述约定的各步骤是一揽子交易，甲公司不能将乙提供的出资款 51 万元确认为收益。

提问人：weilong6507701 时间：2017-07-06 18:03:29
谢谢陈版回复，我还想问，如果甲公司个别报表无长投体现，但控股子公司丙公司账面存在甲公司应享有的所有者权益，合并报表时如何操作

回答人：chenyiwei
这种情况下，少数股东的投入资金大于少数股东在子公司中享有的权益，两者差额按权益*易原则，调整合并报表层面的资本公积。

提问人：跨度防护 时间：2017-07-07 00:04:46
请教陈版上述事项在个别报表和合并报表如何进行账务处理呢？

回答人：chenyiwei
这种情况下，少数股东的投入资金大于少数股东在子公司中享有的权益，两者差额按权益*易原则，调整合并报表层面的资本公积。